最高法院刑事判決　　　　　　　　　　　　　　　九十三年度台上字第三七六六號
　　上　訴　人　甲　○
　　　　　　　　　　　　（另案於台灣台北監獄執行中）
右上訴人因違反毒品危害防制條例案件，不服台灣高等法院中華民國九十三年五月四
日第二審判決（九十三年度上訴字第三一五號，起訴案號：台灣台北地方法院檢察署
九十一年度偵緝字第一二四七號），提起上訴，本院判決如左：
    主  文
原判決撤銷，發回台灣高等法院。
    理  由
本件原判決認定上訴人甲○前於民國八十四年間因違反肅清煙毒條例案件，經台灣士
林地方法院判處有期徒刑三年四月確定，於九十年二月二日縮刑期滿執行完畢，詎仍
不知悔改，明知海洛因係屬毒品危害防制條例第二條所列管之第一級毒品，不得非法
販賣、施用，且明知姓名年籍不詳綽號「笨牛」（以台語發音，起訴書載為「笨蹼」
）之成年男子販賣海洛因牟利，竟與該名男子共同基於販賣毒品之概括犯意聯絡，自
九十年十一月間起，於賴俊文欲購買海洛因而撥打「笨牛」用以聯繫買賣海洛因之0
000000000號行動電話並約定購買之數量、價錢及交易之地點後，由上訴人
於接獲「笨牛」之指示，負責將賴俊文欲購買之海洛因送至台北市中山區○○○路○
段九十二號馬偕醫院側門前，販賣予賴俊文，並向賴俊文收取購買海洛因之款項，而
分別於九十年十一月上中旬間某日、同年月二十三日各以新台幣（下同）二千元之價
格，連續販賣海洛因予賴俊文。嗣於九十年十一月二十四日七時許，經台北縣政府警
察局員警持台灣板橋地方法院核發之搜索票，前往台北縣板橋市○○○路七十七巷二
十九號，查獲賴俊文施用海洛因，由賴俊文供出海洛因來源係購自綽號「笨牛」之人
後，經警授意打前揭行動電話聯絡「笨牛」佯稱購買海洛因，雙方又約定於前開馬偕
醫院側門處交付海洛因，而由上訴人於同日九時二十五分許，攜帶海洛因及0000
000000號行動電話前往上開地點，正欲將海洛因交付予賴俊文之際，當場為事
先前往埋伏之員警查獲而未遂，並扣得供販賣所用之海洛因一小包（淨重零點一八公
克、包裝重零點一九公克）及0000000000號行動電話一支（含ＳＩＭ卡）
等情，因而撤銷第一審判決，改判仍論處上訴人共同連續販賣第一級毒品，累犯罪刑
，固非無見。
惟查：關於原判決認定上訴人第一次即於九十年十一月上中旬某日及第二次即於同年
月二十三日，各以二千元之價款，販賣海洛因毒品予賴俊文部分，係以賴俊文於偵查
中及於第一審法院審理中之指證，以及上訴人於第一審曾經供稱於九十年十一月二十
三日在馬偕醫院遇到賴俊文等語（見一審訴字卷第二七二頁）為其依憑認定之證據。
然上訴人於偵審中均否認有該二次販賣海洛因毒品予賴俊文之犯行，上訴人所稱於九
十年十一月二十三日在馬偕醫院遇到賴俊文等語，似尚難以作為賴俊文上開指證之佐
證。實情究為如何？賴俊文上揭指證，有無其他事證足資證實？應詳予查明審酌，憑
以釐清事實，原審未詳查審酌及此，遽為判決，尚嫌速斷，併有查證未盡及判決理由
不備之違誤。上訴意旨執以指摘，尚非全無理由，應認原判決有撤銷發回更審之原因
。
據上論結，應依刑事訴訟法第三百九十七條、第四百零一條，判決如主文。
中　　　華　　　民　　　國　　九十三　　年　　　七　　　月　　二十二　　日
                              最高法院刑事第十二庭
                                  審判長法官  賴　忠　星
                                        法官  王　居　財
                                        法官  張　清　埤
                                        法官  林　開　任
                                        法官  呂　永　福
      右正本證明與原本無異
                                              書  記  官
中　　　華　　　民　　　國　　九十三　　年　　　七　　　月　　二十九　　日
                                                                        ｖ
